【裁判字號】    88,易,3633
【裁判日期】    890229
【裁判案由】    毒品危害防制條例
【裁判全文】
臺灣臺中地方法院刑事判決                        八十八年度易字第三六三三號
    公  訴  人  臺灣臺中地方法院檢察署檢察官
    被      告  甲○○
右列被告因毒品危害防制條例案件，經檢察官提起公訴（八十八年度毒偵字第九五八
號），本院判決如左：
    主  文
甲○○連續施用第二級毒品，處有期徒刑拾月。
    事  實
一、甲○○曾於民國八十七年七月二十八日、八十八年一月十五日，先後因違反毒品
    危害防制條例案件，經送觀察勒戒後，均無繼續施用毒品傾向，分別經臺灣臺中
    地方法院檢察署檢察官於八十七年八月五日、八十八年二月十二日為不起訴處分
    後，再於八十八年二月二十二日為警查獲其施用第一、二級毒品海洛因及安非他
    命（分別經本院八十八年度訴字第九二四號、八十八年度豐簡上字第二四一號判
    處罪刑在案），經法院裁定強制戒治，並於八十八年七月十四日停止強制戒治而
    付保護管束，仍不知悔改，復另行起意而基於概括犯意，自八十八年九月中旬起
    至同年九月二十日止，在臺中市等地，將第二級毒品安非他命置於鋁箔紙上，以
    火燒烤使其產生白色煙霧之方式，連續施用第二級毒品安非他命三、四次。嗣於
    八十八年九月二十日中午十二時十分許，在臺中縣大里市○○路、光明路口為警
    查獲，並經法院裁定撤銷停止戒治。
二、案經臺中縣警察局移送臺灣臺中地方法院檢察署檢察官偵查起訴。
    理  由
一、訊據被告甲○○對於右揭施用第二級毒品安非他命之事實均坦承不諱，且其為警
    查獲時所採集尿液，經送驗結果呈甲基安非他命及嗎啡陽性反應（施用第一級毒
    品部分移由臺灣高等法院臺中分院併案審理），有臺中縣衛生局檢驗尿水報告書
    一份在卷可資佐證，堪認被告之自白與事實相符。本案事證已臻明確，被告犯行
    應堪認定。
二、按安非他命係毒品危害防制條例第二條第二項第二款所列之第二級毒品，被告施
    用之行為，係違反毒品危害防制條例第十條第二項之施用第二級毒品罪。其為施
    用第二級毒品安非他命而持有安非他命之低度行為，應為其施用之高度行為所吸
    收，爰不另論罪。被告先後多次施用第二級毒品之行為，時間緊接，方法相同，
    觸犯構成要件相同之罪名，顯係基於概括犯意反覆為之，為連續犯，應依刑法第
    五十六條之規定以一罪論，並加重其刑。又被告前於八十七年七月二十八日、八
    十八年一月十五日，先後因違反毒品危害防制條例案件，經送觀察勒戒後，均無
    繼續施用毒品傾向，分別經臺灣臺中地方法院檢察署檢察官於八十七年八月五日
    、八十八年二月十二日為不起訴處分後，再於八十八年二月二十二日為警查獲其
    施用第一、二級毒品海洛因及安非他命，除經法院裁定強制戒治，並分別經本院
    八十八年度訴字第九二四號（施用毒品海洛因）、八十八年度豐簡上字第二四一
    號（施用毒品安非他命）判處罪刑在案，再於八十八年七月十四日停止強制戒治
    而付保護管束，現又經法院撤銷停止戒治而繼續強制戒治中，有各該不起訴處分
    書、判決書、裁定書及本院被告全國前案紀錄表一份可參；被告雖於前案之強制
    戒治處遇尚未完成前再犯本件施用毒品安非他命之行為，惟此強制戒治處遇僅係
    因該條例規定以施用毒品之人屬「病態性犯人」而酌予實施矯治等勒戒、戒治處
    分，然依該條例第十條規定仍以之為犯罪，僅係先施以觀察勒戒等保安處分堪認
    達斷癮效果時，不予處罰，且現該條例研擬修正之意旨亦揭示，依世界各國之醫
    療經驗及醫學界之共識，施用毒品行為人前經強制戒治程序後五年內仍再犯，因
    原戒治斷隱成效不彰，仍應再施以戒治斷絕其心癮，更欲刪除現行第二十四條於
    戒治執行完畢後得聲請免除其刑之執行規定，理由即著眼於此繼續施用毒品之人
    在實施保安處分後，仍宜繼續執行徒刑施予教化矯正之必要，此均足見該條例雖
    對施用毒品成癮之人為如何強制戒治等保安處分詳為規定，並未將該施用毒品之
    犯行除罪化，是除有該條例第二十條第二項、第二十三條第一項規定等情形得由
    檢察官逕行為不起訴處分，得不予論罪外，對每一施用毒品行為仍應予犯罪評價
    ，應無以前案保安處分尚未完成，而以之認無再為犯罪評價之必要，此要僅係前
    案犯罪行為之強制戒治等處遇，能否在被告為後案犯罪後又接續為保安處分執行
    時，互相援用以達矯治目的之問題；本案被告前於八十八年二月間因施用毒品海
    洛因、安非他命案而執行強制戒治後，經停止戒治，既係因執行強制戒治成效業
    經評定合格，與本案再施用毒品安非他命之時間復相隔達半年，堪認被告係另行
    起意為之，縱使係於前案保安處分期間再施用毒品之行為，仍無礙於其得另行論
    罪科刑一事。爰審酌被告前二次經送觀察勒戒後，認無繼續施用毒品之傾向而為
    不起訴處分，再經送強制戒治而於停止戒治並付保護管束中，猶不知悔改犯本件
    之罪，但犯後已坦承犯行，犯罪情節、手段均非嚴重，及其犯罪動機、目的等一
    切情狀，量處如主文所示之刑。
據上論斷，應依刑事訴訟法第二百九十九條第一項前段，毒品危害防制條例第十條第
第二項、第二十條第三項，刑法第十一條前段、第五十六條，判決如主文。
中      華      民      國    八十九    年      二      月    二十九    日
                                    台灣台中地方法院刑事第一庭
                                        法  官  林  麗  真
右正本證明與原本無異。
如不服本判決，應於送達後十日內向本院提出上訴狀 （須附繕本） ，上訴於台灣高
等法院台中分院。
                                        書記官
中      華      民      國    八十九    年     三      月      一      日
毒品危害防制條例第十條第二項
施用第二級毒品者，處三年以下有期徒刑。


司法院資訊處製作；財團法人民間司法改革基金會備份。
